{"present": {"1 Singular": {"Affirmative": "onnmhair\u00edm", "Question": "an onnmhair\u00edm?", "Negative": "n\u00ed onnmhair\u00edm"}, "2 Singular": {"Affirmative": "onnmhair\u00edonn t\u00fa", "Question": "an onnmhair\u00edonn t\u00fa?", "Negative": "n\u00ed onnmhair\u00edonn t\u00fa"}, "3 Singular": {"Male": {"Affirmative": "onnmhair\u00edonn s\u00e9", "Question": "an onnmhair\u00edonn s\u00e9?", "Negative": "n\u00ed onnmhair\u00edonn s\u00e9"}, "Female": {"Affirmative": "onnmhair\u00edonn s\u00ed", "Question": "an onnmhair\u00edonn s\u00ed?", "Negative": "n\u00ed onnmhair\u00edonn s\u00ed"}}, "1 Plural": {"Compressed": {"Affirmative": "onnmhair\u00edmid", "Question": "an onnmhair\u00edmid?", "Negative": "n\u00ed onnmhair\u00edmid"}, "Extended": {"Affirmative": "onnmhair\u00edonn muid", "Question": "an onnmhair\u00edonn muid?", "Negative": "n\u00ed onnmhair\u00edonn muid"}}, "2 Plural": {"Affirmative": "onnmhair\u00edonn sibh", "Question": "an onnmhair\u00edonn sibh?", "Negative": "n\u00ed onnmhair\u00edonn sibh"}, "3 Plural": {"Affirmative": "onnmhair\u00edonn siad", "Question": "an onnmhair\u00edonn siad?", "Negative": "n\u00ed onnmhair\u00edonn siad"}, "Passive": {"Affirmative": "onnmhair\u00edtear", "Question": "an onnmhair\u00edtear?", "Negative": "n\u00ed onnmhair\u00edtear"}}, "future": {"1 Singular": {"Affirmative": "onnmhaireoidh m\u00e9", "Question": "an onnmhaireoidh m\u00e9?", "Negative": "n\u00ed onnmhaireoidh m\u00e9"}, "2 Singular": {"Affirmative": "onnmhaireoidh t\u00fa", "Question": "an onnmhaireoidh t\u00fa?", "Negative": "n\u00ed onnmhaireoidh t\u00fa"}, "3 Singular": {"Male": {"Affirmative": "onnmhaireoidh s\u00e9", "Question": "an onnmhaireoidh s\u00e9?", "Negative": "n\u00ed onnmhaireoidh s\u00e9"}, "Female": {"Affirmative": "onnmhaireoidh s\u00ed", "Question": "an onnmhaireoidh s\u00ed?", "Negative": "n\u00ed onnmhaireoidh s\u00ed"}}, "1 Plural": {"Compressed": {"Affirmative": "onnmhaireoimid", "Question": "an onnmhaireoimid?", "Negative": "n\u00ed onnmhaireoimid"}, "Extended": {"Affirmative": "onnmhaireoidh muid", "Question": "an onnmhaireoidh muid?", "Negative": "n\u00ed onnmhaireoidh muid"}}, "2 Plural": {"Affirmative": "onnmhaireoidh sibh", "Question": "an onnmhaireoidh sibh?", "Negative": "n\u00ed onnmhaireoidh sibh"}, "3 Plural": {"Affirmative": "onnmhaireoidh siad", "Question": "an onnmhaireoidh siad?", "Negative": "n\u00ed onnmhaireoidh siad"}, "Passive": {"Affirmative": "onnmhaireofar", "Question": "an onnmhaireofar?", "Negative": "n\u00ed onnmhaireofar"}}, "past": {"1 Singular": {"Affirmative": "d'onnmhairigh m\u00e9", "Question": "ar onnmhairigh m\u00e9?", "Negative": "n\u00edor onnmhairigh m\u00e9"}, "2 Singular": {"Affirmative": "d'onnmhairigh t\u00fa", "Question": "ar onnmhairigh t\u00fa?", "Negative": "n\u00edor onnmhairigh t\u00fa"}, "3 Singular": {"Male": {"Affirmative": "d'onnmhairigh s\u00e9", "Question": "ar onnmhairigh s\u00e9?", "Negative": "n\u00edor onnmhairigh s\u00e9"}, "Female": {"Affirmative": "d'onnmhairigh s\u00ed", "Question": "ar onnmhairigh s\u00ed?", "Negative": "n\u00edor onnmhairigh s\u00ed"}}, "1 Plural": {"Compressed": {"Affirmative": "d'onnmhair\u00edomar", "Question": "ar onnmhair\u00edomar?", "Negative": "n\u00edor onnmhair\u00edomar"}, "Extended": {"Affirmative": "d'onnmhairigh muid", "Question": "ar onnmhairigh muid?", "Negative": "n\u00edor onnmhairigh muid"}}, "2 Plural": {"Affirmative": "d'onnmhairigh sibh", "Question": "ar onnmhairigh sibh?", "Negative": "n\u00edor onnmhairigh sibh"}, "3 Plural": {"Compressed": {"Affirmative": "d'onnmhairigh siad", "Question": "ar onnmhairigh siad?", "Negative": "n\u00edor onnmhairigh siad"}, "Extended": {"Affirmative": "d'onnmhair\u00edodar", "Question": "ar onnmhair\u00edodar?", "Negative": "n\u00edor onnmhair\u00edodar"}}, "Passive": {"Affirmative": "onnmhair\u00edodh", "Question": "ar onnmhair\u00edodh?", "Negative": "n\u00edor onnmhair\u00edodh"}}, "condi": {"1 Singular": {"Affirmative": "d'onnmhaireoinn", "Question": "an onnmhaireoinn?", "Negative": "n\u00ed onnmhaireoinn"}, "2 Singular": {"Affirmative": "d'onnmhaireof\u00e1", "Question": "an onnmhaireof\u00e1?", "Negative": "n\u00ed onnmhaireof\u00e1"}, "3 Singular": {"Male": {"Affirmative": "d'onnmhaireodh s\u00e9", "Question": "an onnmhaireodh s\u00e9?", "Negative": "n\u00ed onnmhaireodh s\u00e9"}, "Female": {"Affirmative": "d'onnmhaireodh s\u00ed", "Question": "an onnmhaireodh s\u00ed?", "Negative": "n\u00ed onnmhaireodh s\u00ed"}}, "1 Plural": {"Compressed": {"Affirmative": "d'onnmhaireoimis", "Question": "an onnmhaireoimis?", "Negative": "n\u00ed onnmhaireoimis"}, "Extended": {"Affirmative": "d'onnmhaireodh muid", "Question": "an onnmhaireodh muid?", "Negative": "n\u00ed onnmhaireodh muid"}}, "2 Plural": {"Affirmative": "d'onnmhaireodh sibh", "Question": "an onnmhaireodh sibh?", "Negative": "n\u00ed onnmhaireodh sibh"}, "3 Plural": {"Compressed": {"Affirmative": "d'onnmhaireoid\u00eds", "Question": "an onnmhaireoid\u00eds?", "Negative": "n\u00ed onnmhaireoid\u00eds"}, "Extended": {"Affirmative": "d'onnmhaireodh siad", "Question": "an onnmhaireodh siad?", "Negative": "n\u00ed onnmhaireodh siad"}}, "Passive": {"Affirmative": "d'onnmhaireofa\u00ed", "Question": "an onnmhaireofa\u00ed?", "Negative": "n\u00ed onnmhaireofa\u00ed"}}, "imper": {"1 Singular": {"Affirmative": "onnmhair\u00edm!", "Negative": "n\u00e1 honnmhair\u00edm!"}, "2 Singular": {"Affirmative": "onnmhairigh!", "Negative": "n\u00e1 honnmhairigh!"}, "3 Singular": {"Male": {"Affirmative": "onnmhair\u00edodh s\u00e9!", "Negative": "n\u00e1 honnmhair\u00edodh s\u00e9!"}, "Female": {"Affirmative": "onnmhair\u00edodh s\u00ed!", "Negative": "n\u00e1 honnmhair\u00edodh s\u00ed!"}}, "1 Plural": {"Compressed": {"Affirmative": "onnmhair\u00edmis!", "Negative": "n\u00e1 honnmhair\u00edmis!"}, "Extended": {"Affirmative": "onnmhair\u00edodh muid!", "Negative": "n\u00e1 honnmhair\u00edodh muid!"}}, "2 Plural": {"Affirmative": "onnmhair\u00edg\u00ed!", "Negative": "n\u00e1 honnmhair\u00edg\u00ed!"}, "3 Plural": {"Compressed": {"Affirmative": "onnmhair\u00edd\u00eds!", "Negative": "n\u00e1 honnmhair\u00edd\u00eds!"}, "Extended": {"Affirmative": "onnmhair\u00edodh siad!", "Negative": "n\u00e1 honnmhair\u00edodh siad!"}}, "Passive": {"Affirmative": "onnmhair\u00edtear!", "Negative": "n\u00e1 honnmhair\u00edtear!"}}, "pastConti": {"1 Singular": {"Affirmative": "d'onnmhair\u00ednn", "Question": "an onnmhair\u00ednn?", "Negative": "n\u00ed onnmhair\u00ednn"}, "2 Singular": {"Affirmative": "d'onnmhair\u00edte\u00e1", "Question": "an onnmhair\u00edte\u00e1?", "Negative": "n\u00ed onnmhair\u00edte\u00e1"}, "3 Singular": {"Male": {"Affirmative": "d'onnmhair\u00edodh s\u00e9", "Question": "an onnmhair\u00edodh s\u00e9?", "Negative": "n\u00ed onnmhair\u00edodh s\u00e9"}, "Female": {"Affirmative": "d'onnmhair\u00edodh s\u00ed", "Question": "an onnmhair\u00edodh s\u00ed?", "Negative": "n\u00ed onnmhair\u00edodh s\u00ed"}}, "1 Plural": {"Compressed": {"Affirmative": "d'onnmhair\u00edmis", "Question": "an onnmhair\u00edmis?", "Negative": "n\u00ed onnmhair\u00edmis"}, "Extended": {"Affirmative": "d'onnmhair\u00edodh muid", "Question": "an onnmhair\u00edodh muid?", "Negative": "n\u00ed onnmhair\u00edodh muid"}}, "2 Plural": {"Affirmative": "d'onnmhair\u00edodh sibh", "Question": "an onnmhair\u00edodh sibh?", "Negative": "n\u00ed onnmhair\u00edodh sibh"}, "3 Plural": {"Compressed": {"Affirmative": "d'onnmhair\u00edd\u00eds", "Question": "an onnmhair\u00edd\u00eds?", "Negative": "n\u00ed onnmhair\u00edd\u00eds"}, "Extended": {"Affirmative": "d'onnmhair\u00edodh siad", "Question": "an onnmhair\u00edodh siad?", "Negative": "n\u00ed onnmhair\u00edodh siad"}}, "Passive": {"Affirmative": "d'onnmhair\u00edt\u00ed", "Question": "an onnmhair\u00edt\u00ed?", "Negative": "n\u00ed onnmhair\u00edt\u00ed"}}, "subj": {"1 Singular": {"Affirmative": "go n-onnmhair\u00ed m\u00e9", "Negative": "n\u00e1r onnmhair\u00ed m\u00e9"}, "2 Singular": {"Affirmative": "go n-onnmhair\u00ed t\u00fa", "Negative": "n\u00e1r onnmhair\u00ed t\u00fa"}, "3 Singular": {"Male": {"Affirmative": "go n-onnmhair\u00ed s\u00e9", "Negative": "n\u00e1r onnmhair\u00ed s\u00e9"}, "Female": {"Affirmative": "go n-onnmhair\u00ed s\u00ed", "Negative": "n\u00e1r onnmhair\u00ed s\u00ed"}}, "1 Plural": {"Compressed": {"Affirmative": "go n-onnmhair\u00edmid", "Negative": "n\u00e1r onnmhair\u00edmid"}, "Extended": {"Affirmative": "go n-onnmhair\u00ed muid", "Negative": "n\u00e1r onnmhair\u00ed muid"}}, "2 Plural": {"Affirmative": "go n-onnmhair\u00ed sibh", "Negative": "n\u00e1r onnmhair\u00ed sibh"}, "3 Plural": {"Affirmative": "go n-onnmhair\u00ed siad", "Negative": "n\u00e1r onnmhair\u00ed siad"}, "Passive": {"Affirmative": "go n-onnmhair\u00edtear", "Negative": "n\u00e1r onnmhair\u00edtear"}}, "verbal noun": "onnmhairi\u00fa", "verbal adjective": "onnmhairithe"}